臺灣高等法院刑事判決　　　　　　　　　　　　　九十一年度上易字第三二一七號
　　上　訴　人　臺灣板橋地方法院檢察署檢察官
　　被　　　告　丙○○　男三十.
　　選任辯護人　吳嘉榮　律師
右上訴人因被告違反商標法案件，不服臺灣板橋地方法院九十一年度易字第二二四一
號，中華民國九十一年十月十四日第一審判決 (起訴案號：臺灣板橋地方法院檢察署
九十年度偵字第一八六三二號)提起上訴，本院判決如左：
    主  文
上訴駁回。
    理  由
一、本案經本院審理結果，認第一審判決對被告丙○○為無罪之諭知，核無不當，應
    予維持，並引用第一審判決書記載之證據及理由如附件。
二、檢察官上訴意旨略以：本件前業經鋒格公司立據切結書表明「本公司及本人等，
    經查證確認，本切結書所附新瑞皮件有限公司生產之Ｒｏｂｅｒｔａ  ｄｉ  Ｃ
    ａｍｅｒｉｎｏ女用皮包產品，均係未經本公司、本人及海馬公司報備、核准之
    產品，產品上所使用之條碼亦均未向本公司及本人等報備，本公司未授權新瑞皮
    件有限公司生產本切結書所附之產品，恐說無憑，特立本書為據」，此有切結書
    在卷可稽，今因被告與告訴人達成和解，不再追究被告之刑責，即謂此係誤會云
    云，顯有未當，況新瑞公司所經銷之女用皮夾，形式上，其包裝（授權）條碼均
    已更改與原包裝（授權）條碼不同，若係前已經授權，被告何需加以塗改，則被
    告明知之要件已然符合，豈能僅以事後被告與告訴人達成和解，即認被告欠缺商
    標法第六十三條之明知要件，至於告訴人因與被告達成和解，基於商業上之考量
    ，而於審理中表示係誤會云云，亦不能解免被告違反商標法之罪嫌等情，固非無
    見。
三、然查，本件檢察官起訴之犯罪事實為：被告竟意圖欺騙他人，自民國八十九年十
    月間起，連續於同一商品上使用相同於他人（即義大利商朱莉安娜卡美利諾夫人
    ）註冊商標圖樣「Ｒ」及「ＲＯＢＥＲＴＡＤＩＣＡＭＥＲＩＮＯ」之商品（皮
    包），並出售予不特定人牟利，因認被告涉犯商標法第六十三條罪嫌。此部分犯
    罪事實，經原審調查證據結果，認上開商標圖樣係由鋒格公司授權被告所經營之
    新瑞公司使用，已詳敘明其所憑之依據，足徵被告並無仿冒上開商標圖樣使用於
    其所生產之商品皮包。至卷附鋒格公司立據之切結書所載「產品上所使用之條碼
    未經報備」等情，則據證人即簽寫該紙切結書之甲○○、乙○○證稱，鋒格公司
    授權新瑞公司使用上開商標圖樣於皮包商品上，兩家公司簽約時，鋒格公司交付
    新瑞公司商標圖樣配件及皮包吊牌，至於皮料款式、材質、色樣及樣式皆未約定
    。後因任普公司發現包裝盒上之條碼與皮包吊牌條碼不同，伊等有所誤認才書立
    此份切結書，其實新瑞公司出品之皮包，其內之吊牌條碼即係鋒格公司所授權交
    付者，並未變造，新瑞公司包裝盒上之條碼可以自行印製，此皮包吊牌條碼與包
    裝盒上之條碼係屬異事等語綦詳（見本院卷第二八、二九、三六、三七頁）。（
    依此，公訴人似亦將所謂之包裝盒上之條碼，與皮包吊牌條碼相混淆，則檢察官
    以前揭情詞，執以上訴，即無理由，應予駁回。
據上論斷，應依刑事訴訟法第三百七十三條、第三百六十八條，判決如主文。
本案經檢察官林炳雄到庭執行職務。
中      華      民      國    九十二    年      一      月    二十九    日
                                臺灣高等法院刑事第二十庭
                                    審判長法  官  許  正  順
                 法  官  邱  同  印
                                          法  官  吳      燦
右正本證明與原本無異。
不得上訴。
                                          書記官  陳  靜  姿
中      華      民      國    九十二    年      一      月    二十九    日
附件：
臺灣板橋地方法院刑事判決                        九十一年度易字第二二四一號
    公  訴  人  臺灣板橋地方法院檢察署檢察官
    被      告  丙○○  男  三十九歲（民國○○○年○月○○○日生）
                        國民身分證統一編號：Ｚ000000000號
                        住臺北縣永和市○○街一三三巷二號
    選任辯護人  吳嘉榮律師
                陳世源律師
右列被告因違反商標法案件，經檢察官提起公訴（九十年度偵字第一八六三二號），
本院判決如左：
    主  文
丙○○無罪。
    理  由
一、公訴意旨略以：被告丙○○係設於臺北縣永和市○○街一三三巷二號，新瑞皮件
    有限公司（簡稱新瑞公司）負責人，其明知「Ｒ」及「ＲＯＢＥＲＴＡ  ＤＩ
    ＣＡＭＥＲＩＮＯ」之商標圖樣，係義大利商朱莉安娜卡美利諾夫人取得商標專
    用權，專用於書包、手提箱袋、旅行袋、皮夾、皮包，係大眾所共知之著名商標
    ，且經註冊在案，現仍在註冊專用期限內，並授權於海馬實業股份有限公司（簡
    稱海馬公司）使用，海馬公司再授權予任普有限公司（簡稱任普公司）。詎被告
    竟意圖欺騙他人，自民國八十九年十月間起，連續於同一商品上使用相同於他人
    註冊商標圖樣之商品，並出售予不特定人牟利，嗣經海馬公司及任普公司委請律
    師發函被告促其停止侵害，仍未見改善，因認被告涉有商標法第六十三條之罪嫌
    云云。
二、按犯罪事實，應依證據認定之，無證據不得推定其犯罪事實；不能證明被告犯罪
    者，應諭知無罪之判決，刑事訴訟法第一百五十四條及第三百零一條第一項分別
    定有明文。次按事實之認定，應憑證據，如未能發現相當證據，或證據不足以證
    明，自不能以推測或擬制之方法為裁判基礎；認定犯罪事實所憑之證據，雖不以
    直接證據為限，間接證據亦包括在內，然無論直接或間接證據，其為訴訟上之證
    明，須於通常一般之人均不致於有所懷疑，而得確信其為真實之程度者，始得據
    之為有罪之認定，倘其證明尚未達到此一程度，而有合理之懷疑存在時，即無從
    為有罪之認定；認定不利於被告之事實，須依積極證據，茍積極證據不足為不利
    於被告事實之認定時，即應為有利於被告之認定，更不必有何有利之證據，最高
    法院四十年台上字第八六號、七十六年台上字第四九八六號及三十年上字第八一
    六號判例分別著有明文。
三、公訴人認被告涉有商標法第六十三條之罪嫌，係以鋒格公司於九十年十一月十一
    日立據切結書表明「本公司及本人等，經查證確認，本切結書所附新瑞公司生產
    之Ｒｏｂｅｒｔａ  ｄｉ  Ｃａｍｅｒｉｎｏ女用皮包產品，均係未經本公司、
    本人及海馬公司報備、核准之產品，產品上所使用之條碼亦均未向本公司及本人
    等報備，本公司未（起訴書誤載為「為」）授權新瑞公司生產本切結書所附之產
    品，恐說無憑，特立本書為據」，此有切結書在卷可稽，顯見被告使用該商標並
    未經過同意或授權，且被告公司所取得海馬公司所核發之報備條碼，與系爭涉案
    產品之條碼完全不同，更足徵被告所生產製造之產品未曾取得告訴人之同意或授
    權，被告前揭所辯應係卸責之詞，不足採信，此外，復有商品款式確認單、照片
    、商標公報及註冊證在卷足憑為其論據。
四、訊據被告堅決否認有前揭公訴人所指之犯行，辯稱：伊係由海馬公司之授權商鋒
    格實業有限公司（簡稱鋒格公司）授權伊製造系爭皮夾，且皮夾配件部分亦經任
    普公司同意使用，鋒格公司給予新瑞公司授權條碼使用，鋒格公司授權時只表示
    款式不可改，但可以更改皮料及顏色，伊為便於區分皮夾之皮料及顏色，才將其
    中女用皮夾之包裝（授權）條碼更改，而仍保留產品授權之吊裝條碼，實際上，
    伊並未因包裝條碼更改而獲得更多利益，更未擅自製造授權碼使用，伊實無違反
    商標法之故意等語。
五、經查：
  （一）「Ｒ」及「ＲＯＢＥＲＴＡ  ＤＩ  ＣＡＭＥＲＩＮＯ」之商標圖樣，係義
        大利商朱莉安娜卡美利諾夫人取得商標專用權，專用於書包、手提箱袋、旅
        行袋、皮夾、皮包，係大眾所共知之著名商標，且經註冊在案，現仍在註冊
        專用期限內，並授權海馬公司使用，嗣經海馬公司授權案外人媛麗根思國際
        有限公司（授權期間自八十八年四月一日起至八十九年三月三十一日止，期
        滿不再續約）使用後，而由媛麗根思國際有限公司再授權鋒格公司使用，鋒
        格公司再授權被告之新瑞公司使用。另海馬公司於八十九年九月一日始又將
        上開商標專用權授權任普公司使用等情，業據告訴人海馬公司、任普公司指
   述在卷，且為被告所供述在卷，並有告訴人所提出之經濟部中央標準局商標
        註冊證二紙、海馬公司授權任普公司之授權證明書、新瑞公司之公司基本資
        料查詢、海馬公司授權媛麗根思國際有限公司之證明文件各一份附卷可稽。
  （二）被告之新瑞公司經鋒格公司授權使用上開商標專用權之期間為男用皮夾自八
        十八年十二月三日起至八十九年三月三十一日止；女用皮夾自八十八年十二
        月四日起至八十九年四月三十日止，庫存清倉期為三個月有效期，經銷區域
        限臺灣省北區間（新竹以北含新竹及竹東地區），此外，並未有任何送審樣
        式、材質、色樣、款式、飾件之約定。嗣因女用皮夾之生產遲延，致屆時銷
        售時恐有逾越授權期間之虞，而由被告直接商得任普公司之同意，讓新瑞公
        司在之前由鋒格公司授權新瑞公司使用上開商標專用權所報備生產之數量及
        型號範圍（以鋒格公司先前售與新瑞公司做為銷售皮夾之條碼、吊裝條碼為
        準）內，繼續生產及經銷女用皮夾並使用該商標等情，業經被告及告訴人海
        馬公司、任普公司之共同代理人林衍鋒律師一致陳明在卷，並有鋒格公司與
        新瑞公司之經銷合約書、新瑞公司與任普公司聲明書各一份附卷可稽。
  （三）被告取得鋒格公司所交付之條碼及吊裝條碼後，即依約生產及經銷皮夾，並
        使用上開商標，其中女用皮夾之包裝部分，被告為便於區分女用皮夾之皮料
        及顏色，才將（授權）條碼更改，而仍保留產品授權之吊裝條碼之事實，業
        經被告及告訴人海馬公司、任普公司之共同代理人林衍鋒律師一致陳明在卷
        ，並有告訴人所提出之仿冒產品之條碼資料附卷可稽。足見，本件被告之新
        瑞公司所生產及經銷含有上開商標之女用皮夾，形式上，其包裝（授權）條
        碼雖因更改而與原包裝（授權）條碼不同，致有逾越原授權範圍之虞，但實
        際上，乃係之前由鋒格公司授權新瑞公司使用上開商標專用權所報備生產之
        數量及型號，仍未逾上開任普公司所同意之範圍至明。
  （四）本件告訴人海馬公司、任普公司均與被告之新瑞公司互相了解，並澄清誤會
        ，而均達成和解，有和解書一份在卷足憑，告訴人海馬公司、任普公司之共
        同代理人林衍鋒律師亦於九十一年九月三十日本院審理時當庭表示不追究被
        告之刑責等語在卷。
  綜上所陳，本件被告之新瑞公司所生產及經銷含有上開商標之女用皮夾，形式上，
  其包裝（授權）條碼雖因更改而與原包裝（授權）條碼不同，致有逾越原授權範圍
  之虞，但實際上，乃係之前由鋒格公司授權新瑞公司使用上開商標專用權所報備生
  產之數量及型號，仍未逾上開任普公司所同意之範圍，縱認被告之新瑞公司所生產
  及經銷含有上開商標之皮夾材質顏色已逾越鋒格公司原來被授權使用之範圍，亦因
  鋒格公司與新瑞公司之經銷合約書內容，並未有任何送審樣式、材質、色樣、款式
  、飾件之約定，致客觀上足以使被告認為其係被允許，而欠缺商標法第六十三條所
  規定之「明知」要件。公訴意旨認「鋒格公司於九十年十一月十一日立據切結書表
  明該切結書所附新瑞公司生產之Ｒｏｂｅｒｔａ  ｄｉ  Ｃａｍｅｒｉｎｏ女用皮
  包產品，均係未經本公司、本人及海馬公司報備、核准之產品，產品上所使用之條
  碼亦均未向本公司及本人等報備，本公司未授權新瑞公司生產本切結書所附之產品
  ，及被告公司所取得海馬公司所核發之報備條碼，與系爭涉案產品之條碼完全不同
  ，更足徵被告所生產製造之產品未曾取得告訴人之同意或授權」云云，即有誤會。
  核被告所為尚與商標法第六十三條之構成要件有間，自難遽以該罪相繩。此外，復
  查無其他積極證據足以證明被告有上開違反商標法之犯行，揆諸前揭意旨，不能證
  明被告犯罪，自應諭知無罪之判決。
據上論斷，應依刑事訴訟法第三百零一條第一項判決如主文。
本案經檢察官謝宗甫到庭執行職務。
中    華    民    國      九十一      年      十      月      十四      日
                                      臺灣板橋地方法院刑事第一庭
                                          法  官  楊  千  儀
右正本證明與原本無異。
如不服本判決，應於判決送達後十日內，向本院提出上訴狀。
                                          書記官  吳  河  東
中    華    民    國      九十一      年      十      月       十七     日
